# 其他债权投资减值

提问人：26939541z 时间：2019-11-06 11:43:08
其他债权投资减值时，借：信用减值损失；贷：其他综合收益——信用损失准备。信用减值损失会降低利润，进而降低留存收益，降低所有者权益，贷其他综合收益却会增加所有者权益，那么其他债权投资的减值，不是虽然在利润表上有体现，但是对资产负债表却没有影响吗？

回答人：chenyiwei
是这样。FVOCI 的债权投资是在期末首先进行公允价值计量，后续再对其计提信用减值准备是为了将信用减值（预期信用损失）和其他因素导致的公允价值变动区分开，前者计入损益，后者计入其他综合收益。经过这样处理后，其他综合收益仅反映因债务人信用风险以外的因素导致的金融资产公允价值变动。